臺灣高等法院高雄分院刑事判決　　　　96年度上訴字第2020號
上　訴　人　臺灣屏東地方法院檢察署檢察官
上　訴　人
即　被　告　甲○○
指定辯護人　本院公設辯護人于欣潔
上列上訴人因被告違反毒品危害防制條例案件，不服臺灣屏東地
方法院95年度訴字第589 號中華民國96年8月15日第一審判決（
起訴案號：臺灣屏東地方法院檢察署94年度偵字第5271號），提
起上訴，本院判決如下：
     主  文
原判決關於販賣第一級毒品及販賣第二級毒品暨定執行部分均撤
銷。
甲○○連續販賣第一級毒品，處有期徒刑拾壹年，扣案QANTECH
牌行動電話 (含門號0000000000號SIM 卡）壹具沒收，未扣案販
毒所得財物新台幣壹仟元沒收，如全部或一部不能沒收時，以其
財產抵償之；又連續販賣第二級毒品，處有期徒刑捌年，上開扣
案之QANTECH 牌行動電話 (含門號0000000000號SIM 卡）壹具沒
收，未扣案販毒所得財物新台幣壹仟元沒收，如全部或一部不能
沒收時，以其財產抵償之。
其他上訴駁回。
上開撤銷改判部分所處有期徒刑與駁回上訴之轉讓第一級毒品所
處有期徒刑壹年捌月部分，應執行有期徒刑拾玖年。扣案QANTEC
H 牌行動電話 (含門號0000000000號SIM 卡）壹具沒收，未扣案
販毒所得財物新台幣貳仟元沒收，如全部或一部不能沒收時，以
其財產抵償之。
     事  實
一、甲○○（或稱「逗陣仔」、「大仔」、「厝鳥仔」）意圖營
    利，基於販賣第一級毒品海洛因之概括犯意，以所有之門號
    0000000000號行動電話為聯絡工具，連續為下列犯行：
    (一)民國94年9 月29日下午4 時許，由吳清泉以0000000000號
      行動電話撥打甲○○之0000000000號行動電話，約定向甲
      ○○購買新台幣（下同）1 千元之第一級毒品海洛因，並
      在屏東縣竹田鄉六巷村某大廟交易，其後甲○○與吳清泉
      已交易完成。
    (二)94年10月4 日下午4 時24分，由吳清泉以00-0000000號電
      話撥打甲○○之0000000000號行動電話，約定向甲○○購
      買第一級毒品海洛因1 錢價格6 千元，並在屏東縣竹田鄉
      六巷村某大廟交易。嗣因甲○○未到場交付第一級毒品海
      洛因而販賣未遂。
    (三)94年10月10日下午5 時2 分，由吳清泉以0000000000號行
      動電話撥打甲○○之0000000000號行動電話，約定向甲○
      ○購買第一級毒品海洛因半兩，並在屏東縣竹田鄉六巷村
      某大廟交易。嗣因吳清泉認甲○○攜帶到場之第一級毒品
      海洛純度不足而未購買，因而販賣未遂。
二、甲○○（或稱「逗陣仔」、「大仔」、「厝鳥仔」）意圖營
    利，基於販賣第二級毒品甲基安非他命之概括犯意，以其所
    有之門號0000000000號行動電話為販毒聯絡工具，連續為下
    列犯行：
    (一)94年9 月20日上午8 時10分，由綽號「郎仔」之不詳姓名
      年人以00-0000000號電話撥打甲○○之0000000000號行動
      電話，約定向甲○○購買2 千元之第二級毒品甲基安非他
      命，旋於同日上午8 時31分以後某時在某不詳處所交易，
      嗣因甲○○未交付第二級毒品甲基安非他命而販賣未遂。
    (二)94年10月21日下午11時45分，由馮鎮光以0000000000號電
      話撥打甲○○之0000000000號行動電話，約定向甲○○購
      買2 千元之第二級毒品甲基安非他命，嗣因甲○○未交付
      第二級毒品甲基安非他命而販賣未遂。
    (三)94年10月22日下午6 時54分，由馮鎮光以0000000000號行
      動電話撥打甲○○之0000000000號行動電話，約定向甲○
      ○購買1 千元之第二級毒品甲基安非他命，嗣於同日下午
      7 時2 分以後之某時，在某不詳處所交易完畢。
    (四)94年10月25日下午11時44分，「添仔」之不詳姓名成年人
      以0000000000號行動電話撥打甲○○之0000000000號行動
      電話，約定向甲○○購買5 千元之第二級毒品甲基安非他
      命，並在屏東縣竹田鄉西勢國小交易。嗣於同日下午11時
      54分之後某時，因甲○○未交付第二級毒品甲基安非他命
      而販賣未遂。
三、甲○○與潘姿伶為朋友關係，乃於94年7 月初之某日，基於
    轉讓第一級毒品海洛因之犯意，在屏東縣竹田鄉西勢國小，
    無償轉讓數量不詳之第一級毒品海洛因予潘姿伶施用。
四、嗣於94年10月26日下午4 時10分許，經警持搜索票在屏東縣
    竹田鄉○○路66之7 號右側鐵皮屋搜索，扣得甲○○所有供
    販賣第一級毒品海洛因聯絡用之QANTECH 牌行動電話 (含門
    號0000000000號SIM 卡)1 具 ，及與販毒無關之玻璃球吸食
    器、殘渣袋、吸管、皮包、木盒子、橡皮條、酒精燈、水煙
    斗各1 個及現金5 萬4 千500 元。
五、案經內政部警政署保安警察第三總隊第二大隊報請臺灣屏東
    地方法院檢察署檢察官偵查起訴。
     理  由
甲、有罪部分
一、證人吳清泉、馮鎮光、潘姿伶在檢察官偵訊時具結後所為陳
    述，雖性質上屬審判外之陳述。惟實務運作時，偵查中檢察
    官向被告以外之人所取得之陳述，原則上均能遵守法律規定
    ，不致違法取供，其可信性極高，為兼顧理論與實務，乃於
    修正刑事訴訟法時，增列第159 條之1 第2 項，明定被告以
    外之人於偵查中向檢察官所為陳述，除顯有不可信之情況者
    外，得為證據。經查，證人吳清泉、馮鎮光均未曾提及檢察
    官在偵訊時有任何以不正方法取供之情況，並無顯不可信之
    情形，且證人吳清泉、馮鎮光亦已於法院審理中經檢察官及
    辯護人實施交互詰問，證人吳清泉、馮鎮光在檢察官偵訊時
    具結後所為陳述自得作為證據。又證人潘姿伶在檢察官偵訊
    時具結後所為陳述，已經檢察官、被告、辯護人於調查程序
    同意作為證據，且未於言詞辯論終結前聲明異議，本院審酌
    該言詞陳述作成時之情況，係證人潘姿伶出於自由意識所為
    ，因認為適當，依刑事訴訟法第159 條之5 規定，自得為證
    據。另附表1 、2 所示電話監聽紀錄固係被告以外之人於審
    判外之陳述，但已經檢察官、被告、辯護人於準備程序同意
    作為證據，且於言詞辯論終結前亦未聲明異議，本院審酌附
    表1 、2 所示之監聽紀錄係實施監聽人員依聽得之對話所作
    紀錄，且係公務員依職權製作之文書，與其責任、信譽攸關
    ，若有錯誤、虛偽，公務員可能因此負擔刑事及行政責任，
    其錯誤性及虛偽性亦較無可能，復無其他資料足佐上開書面
    陳述有錯誤或故為虛偽製作情形，從而，依該書面陳述作成
    時之情況，即認為適當，依刑事訴訟法第159 條之5 第2 項
    規定，自得為證據。
二、訊據被告否認有販賣第一級毒品海洛因予吳清泉之犯行，辯
    稱並未完成交易等語。惟查，被告於94年9 月29日下午販賣
    1 千元之第一級毒品海洛因予吳清泉，又於94年10月4 日下
    午4 時24分，吳清泉以00-0000000號電話撥打被告之000000
    0000號行動電話，約定購買第一級毒品海洛因6 千元，並在
    屏東縣竹田鄉六巷村某大廟交易，嗣因被告未到場交付第一
    級毒品海洛因而販賣未遂，再於94年10月10日下午在屏東縣
    竹田鄉六巷村某大廟，被告攜帶第一級毒品海洛欲販賣予吳
    清泉，因吳清泉認純度不足而未購買等事實，已經證人吳清
    泉在偵查中結證稱其於94年9 月29日，以0000000000號行動
    電話撥打被告0000000000號行動電話向被告購買第一級毒品
    海洛因1 千元，並在屏東縣竹田鄉六巷村某大廟交易完成，
    94年10月4 日係向被告購買第一級毒品海洛因1 錢價格6 千
    元，但未完成交易，94年10月10日下午打電話向被告購買第
    一級毒品海洛因，因被告攜帶到場之第一級毒品海洛純度不
    足而未購買等語 (見偵1 卷第142 、143 頁、偵2 卷第396
    頁），並有附表1 編號1 、2 所示之電話監聽紀錄可佐 (見
    偵1 卷第106 ～107 頁）。另證人吳清泉在原審亦結證稱其
    稱呼被告為「逗陣仔」（台語發音），1 錢係指海洛因，6
    千是指6 千元等語 (見原審卷第96頁反面、第97頁）。是被
    告辯稱未販賣第一級毒品海洛因予吳清泉，即無可採。至證
    人吳清泉在偵查中雖結證稱其於94年10月10日有向被告購得
    第一級毒品海洛因2 千元等語 (見偵2 卷第396 頁），另在
    原審雖結證改稱94年9 月29日、94年10月4 日、94年10月10
    日向被告表示購買第一級毒品海洛因，但被告均表示無貨而
    未成立交易，其係另向被告朋友購買，偵查中之陳述可能遭
    誤解等語 (見原審卷第96頁、第98頁正、反面），然證人吳
    清泉在原審改稱之情既與其先前陳述不同，且販賣第一級毒
    品海洛因之罪責甚重，此應為證人吳清泉所明知，倘證人吳
    清泉非向被告購買第一級毒品海洛因，豈有不明確說明致遭
    誤解之可能，況經核與附表1 編號1 、2 所示之電話監聽紀
    錄亦屬不符，證人吳清泉此部分之證述即與事實不符而無可
    採。
三、訊據被告否認有販賣第二級毒品甲基安非他命予馮鎮光、「
    郎仔」、「添仔」，辯稱均未完成交易等語。經查：
    (一)「郎仔」於94年9 月20日上午8 時10分，以00-0000000號
      電話撥打被告之0000000000號行動電話，約定購買2 千元
      之第二級毒品甲基安非他命，並於同日上午8 時31分以後
      某時在某不詳處所交易，嗣因被告未交付第二級毒品甲基
      安非他命而未遂之事實，有附表2 編號1 所示電話監聽紀
      錄可憑 (見偵1 卷第157 頁），又被告亦陳述「郎仔」於
      94 年9月20日確有打電話購買2 千元之第二級毒品甲基安
      非他命，但其於見面時告知「郎仔」沒有貨而未交付等語
      （見偵2 卷第406 頁）。是被告於94年9 月20日販賣第二
      級毒品甲基安非他命予「郎仔」未遂之情，足堪認定。
    (二)馮鎮光於94年10月21日下午11時45分，以0000000000號電
      話撥打被告之0000000000號行動電話，約定購買2 千元之
      第二級毒品甲基安非他命，嗣因被告未交付第二級毒品甲
      基安非他命而未遂之事實，有附表2 編號2 所示電話監聽
      紀錄可憑 (見偵1 卷第36頁），且證人馮鎮光於偵查中亦
      結證稱有於94年10月21日打電話向「大仔」（即被告）購
      買2 千元之第二級毒品甲基安非他命，但被告未交付等語
      （見偵1 卷第74頁），再證人馮鎮光於原審亦結證稱其稱
      呼被告為「大仔」等語 (見原審卷第92頁）。另被告亦陳
      述馮鎮光於94年10月21日確有打電話購買2 千元之第二級
      毒品甲基安非他命，但其2 人未見面而未交付，其因比馮
      鎮光年長，故馮鎮光稱呼其「大仔」等語（見偵2 卷第40
      5 頁）。至證人馮鎮光於原審雖改稱係與被告合資購買第
      二級毒品甲基安非他命，其先前陳述向被告購買第二級毒
      品甲基安非他命，係因藥癮發作，故隨意回答等語 (見原
      審卷第91～95頁）。然觀諸該次電話監聽紀錄所記載，證
      人馮鎮光並無談及邀被告合資購買第二級毒品甲基安非他
      命之隻字片語，況被告亦陳述證人馮鎮光係打電話向其購
      買第二級毒品甲基安非他命，故證人馮鎮光於原審事後改
      稱，即不可取。是被告於94年10月21日販賣第二級毒品甲
      基安非他命予馮鎮光未遂之情，足堪認定。
    (三)馮鎮光於94年10月22日下午6 時54分，以0000000000號行
      動電話撥打被告之0000000000號行動電話，約定購買1 千
      元之第二級毒品甲基安非他命，嗣於同日下午7 時2 分以
      後之某時，在某不詳處所交易完畢之事實，有附表2 編號
      3 所示電話監聽紀錄可憑 (見偵1 卷第36頁），且證人馮
      鎮光於偵查中亦結證稱有於94年10月22日有向「大仔」（
      即被告）購得1 千元之第二級毒品甲基安非他命等語（見
      偵1 卷第74頁），再證人馮鎮光於原審亦結證稱其稱呼被
      告為「大仔」等語 (見原審卷第92頁）。另被告亦陳述馮
      鎮光於94年10月22日確有打電話購買1 千元之第二級毒品
      甲基安非他命等語（見偵2 卷第405 頁）。至證人馮鎮光
      於原審雖改稱係與被告合資購買第二級毒品甲基安非他命
      等語 (見原審卷第91～95頁）。然證人馮鎮光此部分改稱
      乃無可採，已如前述。再被告雖辯稱其於見面時告知馮鎮
      光沒有貨而未交付等語（見偵2 卷第405 頁），但證人馮
      鎮光於94年10月22日有向被告購得1 千元之第二級毒品甲
      基安非他命一節，既經證人馮鎮光證述明確，被告此部分
      所辯，無非避重就輕之詞，不足採信。是被告於94年10月
      22日販賣第二級毒品甲基安非他命予馮鎮光既遂之情，足
      堪認定。
    (四)「添仔」於94年10月25日下午11時44分，以0000000000號
      行動電話撥打被告之0000000000號行動電話，約定購買5
      千元之第二級毒品甲基安非他命，並在屏東縣竹田鄉西勢
      國小交易，嗣於同日下午11時54分之後某時，因被告未交
      付第二級毒品甲基安非他命而未遂之事實，有附表2 編號
      4 所示電話監聽紀錄可憑 (見偵1 卷第5 ～6 頁），又被
      告亦陳述「添仔」於94年10月25日確有打電話購買5 千元
      之第二級毒品甲基安非他命，但其後見面並未交付等語（
      見偵1 卷第5 頁、偵2 卷第405 頁）。是被告於94年10月
      25日販賣第二級毒品甲基安非他命予「添仔」未遂之情，
      足堪認定。
    綜上所述，被告多次販賣第二級毒品甲基安非他命既、未遂
    ，事證明確，犯行即堪認定。
四、被告於94年7 月初之某日，在屏東縣竹田鄉西勢國小，無償
    轉讓數量不詳之第一級毒品海洛因予潘姿伶施用之事實，業
    據證人潘姿伶於偵查中結證在卷 (見偵卷第139 頁），又被
    告原審及本院審理中亦陳述上情在卷，互核相符，被告此部
    分自白即堪信為真實。是被告上開轉讓第一級毒品海洛因之
    犯行，事證明確，堪以認定。
五、又政府對毒品查緝甚嚴，且販賣毒品罪刑重大，此為一般人
    所得知，是被告倘無利可圖，衡情當不致甘冒刑責而販賣毒
    品。再被告因否認販賣毒品，雖無從查知被告販入及賣出毒
    品之價差及營利情形，但仍無礙被告意圖營利之認定。又被
    告販賣1 千元之第一級毒品海洛因予吳清泉及販賣1 千元之
    第二級毒品甲基安非他命予馮鎮光，被告販賣第一級毒品所
    得計1 千元，販賣第二級毒品所得計1 千元。
六、按行為後法律有變更者，適用行為時之法律。但行為後之法
    律有利於行為人者，適用最有利於行為人之法律，刑法第2
    條第1 項定有明文。經查，被告行為後，刑法已經修正，並
    自95年7 月1 日施行，即應依上開規定比較適用，茲詳述如
    下：
    (一)被告行為後，刑法第56條連續犯之規定，業於94年1 月7
      日修正公布刪除，並於95年7 月1 日施行，則被告之犯行
      ，因行為後新法業已刪除連續犯之規定，此刪除雖非犯罪
      構成要件之變更，但顯已影響行為人刑罰之法律效果，自
      屬法律有變更，依新法第2條 第1 項規定，比較新、舊法
      結果，仍應適用較有利於被告之行為時法律即舊法論以連
      續犯（最高法院95年第8 次刑事庭會議決議參照）。
    (二)修正前刑法第65條第2 項原規定：「無期徒刑減輕者，為
      7 年以上有期徒刑。」，修正後刑法第65條第2 項係規定
      ：「無期徒刑減輕者，為20年以下15年以上有期徒刑。」
      經比較新舊法結果，被告行為後之法律不利於被告，自應
      適用被告行為時之法律。
    (三)刑法第51條業於94年1 月7 日修正，於94年2 月2 日公布
      ，並於95年7 月1 日施行，修正前刑法第51條第5 款規定
      ：「宣告多數有期徒刑者，於各刑中之最長期以上，各刑
      合併之刑期以下，定其刑期。但不得逾二十年。」，修正
      後刑法第51條第5 款規定：「宣告多數有期徒刑者，於各
      刑中之最長期以上，各刑合併之刑期以下，定其刑期。但
      不得逾三十年。」，二者比較結果，修正後刑法並非較有
      利於被告，是依刑法第2 條第1 項前段之規定，仍應依修
      正前刑法之規定，定其應執行之刑。
    (四)刑法第59條規定於95年7 月1 日修正公布施行，然本條乃
      增列文字，將適用條件予以明文化，故無刑法第2 條第1
      項規定之適用。
七、核被告於事實欄一(一)所為，係犯毒品危害防制條例第4 條第
    1 項販賣第一級毒品既遂罪，於事實欄一(二)、(三)所為，係犯
    毒品危害防制條例第4 條第6 項、第1 項之販賣第一級毒品
    未遂罪。被告於事實欄二(三)所為，係犯毒品危害防制條例第
    4 條第2 項販賣第二級毒品既遂罪，事實欄二(一)、(二)、(四)所
    為，各係犯毒品危害防制條例第4 條第6 項、第2 項之販賣
    第二級毒品未遂罪。被告於事實欄三所為，係犯毒品危害防
    制條例第8 條第1 項轉讓第一級毒品罪。被告先後販賣第一
    級毒品既遂、未遂罪，及先後販賣第二級毒品既遂、未遂罪
    ，分別時間緊接，所犯罪名相同，顯各係出於概括之犯意為
    之，均為連續犯，依修正前刑法第56條之規定各論以販賣第
    一級毒品既遂罪1 罪及販賣第二級毒品既遂罪1 罪。被告持
    有第一、二級毒品後，進而分別販賣及轉讓，持有毒品之低
    度行為，應為其後販賣及轉讓之高度行為所吸收，均不另論
    罪。被告所犯上開3 罪間，犯意各別、行為互殊，觸犯構成
    要件相異之罪名，應分論併罰。另被告轉讓第一級毒品數量
    既無證據足證已達5 公克以上，即無加重其刑之適用。再檢
    察官就事實欄一(二)及事實欄二(一)、(四)之事實雖未於起訴書中
    及，但連續犯為裁判上一罪，檢察官就犯罪事實一部起訴
    ，依刑事訴訟法第267 條規定，其效力及於全部，法院自屬
    有權一併審理，附予敘明。又被告販賣第一級毒品既遂1 次
    ，販賣第一級毒品未遂2 次，且販毒所得僅有1 千元，被告
    販賣第一級毒品之數量及所得均微少，造成之危害亦非如大
    毒梟鉅大，倘科處法定最低度刑無期徒刑，顯屬情輕法重，
    情堪憫恕，乃酌依刑法第59條規定減輕其刑。
八、原審以被告販賣第一級毒品犯行部分，事證明確，予以論罪
    科刑，固非無見。惟查，被告另有事實欄一(一)所示販賣第一
    級毒品既遂罪及事實欄二(一)～(四)所示之販賣第二級毒品既遂
    、未遂罪，已如前述，原審判決諭知被告販賣第二級毒品部
    分無罪及就事實欄一(一)所示販賣第一級毒品既遂部分不另為
    無罪諭知，即有未當。被告上訴意旨否認犯罪，指摘原判決
    不當，雖無理由，但檢察官上訴意旨指摘原審諭知被告販賣
    第二級毒品無罪及就被告事實欄一(一)所示販賣第一級毒品既
    遂部分不另為無罪諭知為不當，為有理由，自應由本院將原
    判決關於被告販賣第一級毒品及販賣第二級毒品部分均撤銷
    改判。爰審酌被告明知毒品對人體健康及社會治安有危害，
    竟為圖私利，販賣毒品，且行為後未坦承錯誤，惟念及被告
    販賣第一、二級毒品僅各既遂1 次，造成危害非重大，所得
    亦僅2 千元等一切情狀，分別量處如主文所示之刑，並與後
    述上訴駁回有罪部分所處之刑定應執行之刑。扣案之QANTEC
    H 牌行動電話 (含門號0000000000SIM 卡）1 具係被告所有
    ，已經被告於警詢及偵查中陳明，且係供被告販賣第一、二
    級毒品聯絡之用，應依毒品危害防制條例第19條第1 項之規
    定沒收。被告販賣第一級毒品海洛因予吳清泉得款1 千元及
    販賣第二級毒品甲基安非他命予馮鎮光得款1 千元，均係販
    賣所得之財物雖未扣案，亦應依毒品危害防制條例第19條第
    1 項之規定沒收，如全部或一部不能不能沒收時，以其財產
    抵償之。至扣案之玻璃球吸食器、殘渣袋、吸管、皮包、木
    盒子、橡皮條、酒精燈、水煙斗各1 個及現金5 萬4 千500
    元（起訴書誤載為4 萬4 千500 元），並無證據證明係供被
    告販賣、轉讓毒品所用之物或所得財物，故均不宣告沒收。
九、原判決就被告轉讓第一級毒品犯行部分，適用毒品危害防制
    條例第8 條第1 項規定，並審酌被告明知供他人施用毒品，
    害人不淺等一切情狀，量處有期徒刑1 年8 月。經核原判決
    此部分認事用法，尚無不合，量刑亦稱妥適，被告上訴意旨
    指摘原判決此部分量刑過重，為無理由，應予駁回。
十、公訴意旨另以：被告意在牟利，基於概括犯意，於94年9 月
    底某日及94年10月25日，在屏東縣竹田鄉西勢國小門口，以
    0000000000電話聯絡，售予馮鎮光第二級毒品甲基安非他命
    2 次，每次向馮鎮光收取1 千元至2 千元不等，從中獲利。
    又於94年10月22日、24日、25日，以上開方法，在上開地點
    ，售予馮鎮光第一級毒品海洛因共4 次，每次1 千元。另以
    無償轉讓毒品之犯意，於94年8 月初，在屏東縣竹田鄉西勢
    國小，免費提供潘姿伶價值2 千元之海洛因。因認被告此部
    分亦各涉犯毒品危害防制條例第4 條第2 項販賣第二級毒品
    罪嫌及同條例第8 條第1 項轉讓第一級毒品罪嫌。公訴人認
    被告此部分涉犯販賣第一、二級毒品罪嫌及轉讓第一級毒品
    罪嫌，係以證人馮鎮光及證人潘姿伶之陳述，資為論據。經
    查：
    (一)施用毒品者供出來源，因而破獲者，法律規定得減輕其刑
      ，故有因偵查機關誘導或為邀輕典而為不實陳述之可能，
      其供述之真實性自有合理之懷疑。倘僅以施用毒品者單方
      之指述，即得論以刑罰甚鉅之販賣毒品罪，將嚴重違反刑
      事訴訟無罪推定及嚴格證明之基本原則。是關於施用毒品
      者其向某人購買毒品之供述，必須有補強證據佐證，以擔
      保其供述之真實性，足使一般人對施用毒品者關於毒品交
      易之供述，並無合理之懷疑存在，而得確信其為真實，始
      足當之。
    (二)證人馮鎮光於偵查中固結證稱於94年10月25日向被告購買
      第一級毒品海洛因1 千元等語 (見偵1 卷第74頁）。然證
      人馮鎮光於原審復結證稱係與被告合資購買第1 級毒品海
      洛因，並未向被告購買，於94年10月22日、24日、25日有
      無與被告合資購買第一級毒品海洛因，已經忘了等語 (見
      原審卷第91頁正、反面、第94頁反面），是證人馮鎮光之
      證述已前後不一，尚難信何者為真實。又被告亦否認有於
      94年10月22日、24日、25日販賣第一級毒品海洛因予馮鎮
      光之情。此外，復未查扣任何證物或有其他積極證據足佐
      被告有於上開時間販賣第一級毒品海洛因予馮鎮光之犯行
      ，被告此部分之犯罪即難以證明。
    (三)證人馮鎮光於偵查中固結證稱於94年9 月底某日及94年10
      月25日，在屏東縣竹田鄉西勢國小門口，各購買1 千元之
      第二級毒品甲基安非他命等語 (見偵1 卷第73、74頁）。
      然證人馮鎮光於原審復結證稱係與被告合資購買第二級毒
      品甲基安非他命等語 (見原審卷第94頁反面），是證人馮
      鎮光之證述已前後不一，尚難信何者為真實。又被告亦否
      認有於94年9 月底某日及94年10月25日販賣第二級毒品甲
      基安非他命予馮鎮光之情。此外，復未查扣任何證物或有
      其他積極證據足佐被告有於上開時間販賣第二級毒品甲基
      安非他命予馮鎮光之犯行，被告此部分之犯罪即難以證明
      。
    (四)證人潘姿伶於偵查中固結證稱被告於94年8 月初曾無償給
      予價值約2 千元之第一級毒品海洛因等語 (見偵1 卷第13
      9 頁）。然被告始終否認有於94年8 月初轉讓第一級毒品
      海洛因予潘姿伶之情，復未查扣任何證物或有其他積極證
      據足佐被告有於上開時間轉賣第一級毒品海洛因予潘姿伶
      之犯行，被告此部分之犯罪亦難以證明。
    綜上，被告上開販賣第一、二級毒品馮鎮光及轉讓第一級毒
    品予潘姿伶部分之犯罪均屬不能證明。因公訴人認此部分與
    上開有罪部分，各屬連續犯裁判上1 罪之關係，故不另為無
    罪之諭知。
十一、另證人乙○○曾於94年2 月4 日下午4 時5 分，在高雄縣路
    竹鄉○○路66之2 號前空地為警查獲，當場扣得第一級毒品
    海洛因毛重102 公克，證人乙○○並於警詢陳述係於當日上
    午向被告所購買等語，嗣於本院結證則改稱係向「仁仔」購
    買，但非向被告購買等語。然此部分販賣第一級毒品海洛因
    之時間距前開被告販賣第一級毒品海洛因有罪部分之犯罪時
    間，相隔有7 月餘，尚難認有連續犯裁判上1 罪關係，故本
    院不予審究，併此敘明。
乙、無罪部分
一、公訴意旨略以：被告於94年8 月初，在屏東縣竹田鄉西勢國
    小，免費提供潘姿伶價值1,000 元之第二級毒品甲基安非他
    命。因認被告此部分涉犯毒品危害防制條例第8 條第2 項轉
    讓第二級毒品罪嫌。
二、公訴意旨認被告涉犯轉讓第二級毒品罪嫌，係以證人潘姿伶
    於警詢及偵查中之證述，資為論據。經查，證人潘姿伶於偵
    查中固結證稱被告於94年8 月初曾無償給予價值約1 千元之
    第二級毒品甲基安非他命等語 (見偵1 卷第139 頁）。惟關
    於施用毒品者其向某人購買毒品之供述，必須有補強證據佐
    證，以擔保其供述之真實性，足使一般人對施用毒品者關於
    毒品交易之供述，並無合理之懷疑存在，而得確信其為真實
    ，始足當之，已如前述。訊據被告既否認有轉讓第二級毒品
    予潘姿伶之事實，復未查扣任何證物或有其他積極證據足佐
    被告有無償轉讓第二級毒品甲基安非他命予潘姿伶之情。被
    告此部分之犯罪即難以證明，自應為無罪之諭知。
三、原審以不能證明被告犯轉讓第二級毒品甲基安非他命罪，乃
    諭知被告此部分無罪之判決，核無不合，檢察官上訴意旨，
    仍執前詞，為無理由，應予駁回。
據上論結，應依刑事訴訟法第368 條、第369 條第1 項前段、第
364 條、第299 條第1 項前段，毒品危害防制條例第4 條第1 項
、第2 項、第8 條第1 項、第19條第1 項、刑法第11條前段、第
2 條第1 項、修正前去第56條、第51條第5 款、刑法第59條，判
決如主文。
本案經檢察官林敏惠到庭執行職務。
中　　華　　民　　國　　96　　年　　12　　月　　27　　日
                  刑事第八庭    審判長法  官   李炫德
                                      法  官   陳志銘
                                      法  官   郭玫利
以上正本證明與原本無異。
如不服本判決應於收受本判決後10日內向本院提出上訴書狀，其
未敘述上訴理由者，並得於提起上訴後10日內向本院補提理由書
狀（均須按他造當事人之人數附繕本）「切勿逕送上級法院」。
中　　華　　民　　國　　96　　年　　12　　月　　27　　日
　　　　　　　　　　　　　　　　　　　書記官   楊茱宜
附錄本判決論罪科刑法條
毒品危害防制條例第4條第1、2、6項：
製造、運輸、販賣第一級毒品者，處死刑或無期徒刑；處無期徒
刑者，得併科新臺幣1 千萬元以下罰金。
製造、運輸、販賣第二級毒品者，處無期徒刑或7 年以上有期徒
刑，得併科新臺幣7 百萬元以下罰金。
前五項之未遂犯罰之。
毒品危害防制條例第8條第1項：
轉讓第一級毒品者，處1 年以上7 年以下有期徒刑，得併科新臺
幣1 百萬元以下罰金。
附表1：
┌──┬──────┬──────┬─────────────────────┐
│編號│      時間  │  電話號碼　│             談話內容譯文                 │
├──┼──────┼──────┼─────────────────────┤
│    │94年10月4 日│吳清泉以08-8│吳：喂，我「泉仔」，剛才要跟你調「１錢」對│
│    │下午4 時24分│320561號電話│　　不對？６仟是不是？                    │
│    │            │撥打甲○○09│陳：是。                                  │
│    │            │00000000號電│吳：給我商量一下，我現在只有５仟而已，兩天│
│ 1  │            │話          │　　後我補足給你，現在不夠錢。            │
│    │            │            │陳：好啦！不要緊，都７仟，好的８仟。      │
│    │            │            │吳：我知道，我是說再給我差個１仟好嗎？兩天│
│    │            │            │　　後下次一起給你好嗎？                  │
│    │            │            │陳：好啦，我現在不在家，你要過一小時再過來│
│    │            │            │　　。                                    │
│    │            │            │吳：一小時後？                            │
│    │            │            │陳：我現在「南星」放鴿子。                │
│    │            │            │吳：一小時後在「大廟」？                  │
│    │            │            │陳：「西勢」國小好嗎？                    │
│    │            │            │吳：「西勢」國小嗎？                      │
│    │            │            │陳：要不在「大廟」好了！                  │
│    │            │            │吳：好。                                  │
│    ├──────┼──────┼─────────────────────┤
│    │94年10月4 日│吳清泉以0920│吳：喂！我到了。                          │
│    │下午5 時28分│334162號電話│陳：我剛要回去而已，你要在那邊等一下！    │
│    │            │撥打甲○○09│吳：多久？十多分嗎？                      │
│    │            │00000000號電│陳：差不多半個小時。                      │
│    │            │話          │吳：還那麼久！                            │
│    │            │            │陳：你到旁邊逛一逛好嗎？                  │
│    │            │            │吳：？                                    │
├──┼──────┼──────┼─────────────────────┤
│    │94年10月10日│吳清泉以0920│吳：喂！「逗陣」嗎？我「泉仔」，那個「半台│
│    │下午4 時46分│334162號電話│　　」多少？                              │
│    │            │撥打甲○○09│陳：「半台」差不多快３萬！                │
│    │            │00000000號電│吳：好嗎？                              │
│ 2  │            │話          │陳：好，你過來。                          │
│    ├──────┼──────┼─────────────────────┤
│    │94年10月10日│吳清泉以0920│吳：喂！「逗陣」，我們就過去，你不要再出去│
│    │下午5 時2 分│334162號電話│　　了，等一下弄一包「鹹的」給我。        │
│    │            │撥打甲○○09│陳：好啦，從西勢那邊來。                  │
│    │            │00000000號電│吳：我跟我朋友講３萬１，我賺２仟，講２萬９│
│    │            │話          │　　就好了。                              │
│    │            │            │陳：好啦。                                │
└──┴──────┴──────┴─────────────────────┘
附表2：
┌──┬──────┬──────┬─────────────────────┐
│編號│      時間  │  電話號碼　│             談話內容譯文                 │
├──┼──────┼──────┼─────────────────────┤
│    │94年9 月20日│郎仔以08-706│郎仔：喂，我「郎仔」。                    │
│    │上午8 時10分│1058號電話撥│陳  ：是。                                │
│    │            │打甲○○0935│郎仔：大仔，現在最少2千嗎？               │
│    │            │657877號電話│陳  ：對。                                │
│ 1  │            │            │郎仔：我朋友在問現在是否有「甜的」要拿「整│
│    │            │            │      粒」的。                            │
│    │            │            │陳：  要去那裡找，你要「2」嗎？           │
│    │            │            │郎仔：對……我到再打電話給你。            │
│    │            │            │陳  ：好。                                │
│    ├──────┼──────┼─────────────────────┤
│    │94年9 月20日│郎仔以08-706│郎仔：大仔，我「郎仔」到了。              │
│    │上午8 時31分│1058號電話撥│陳  ：好。                                │
│    │            │打甲○○0935│                                          │
│    │            │657877號電話│                                          │
├──┼──────┼──────┼─────────────────────┤
│    │94年10月21日│馮鎮光以0960│馮：大仔，我鎮光仔。                      │
│    │下午9時57分 │778207號電話│陳：是。                                  │
│    │            │撥打甲○○09│馮：現在「硬的」是否有「整台」的可以拿？  │
│    │            │00000000號電│陳：1台8萬，要的話我去追。                │
│    │            │話          │馮：1台要賣8萬？                          │
│ 2  │            │            │陳：你問看看，再打電話給我。              │
│    │            │            │馮：好啦，好啦。                          │
│    ├──────┼──────┼─────────────────────┤
│    │94年10月21日│馮鎮光以0960│馮：喂，大仔「硬的」拿「2 張」。          │
│    │下午11時45分│778207號電話│陳：現在我不在，我差不多1小時後到家。     │
│    │            │撥打甲○○09│馮：好。                                  │
│    │            │00000000號電│                                          │
│    │            │話          │                                          │
├──┼──────┼──────┼─────────────────────┤
│    │94年10月22日│馮鎮光以0960│馮：大仔現在有嗎？                        │
│    │下午6 時54分│778207號電話│陳：有。                                  │
│    │            │撥打甲○○09│馮：那「硬的」先拿「1 張」好嗎？          │
│    │            │00000000號電│陳：「1 張」是要怎樣那個。                │
│    │            │話          │馮：不然現在身上剩這樣而已呀。            │
│    │            │            │陳：好啦。                                │
│    ├──────┼──────┼─────────────────────┤
│ 3  │94年10月22日│馮鎮光以0960│馮：大仔我到了。                          │
│    │下午6 時56分│778207號電話│陳：好啦，我馬上過去。                    │
│    │            │撥打甲○○09│                                          │
│    │            │00000000號電│                                          │
│    │            │話          │                                          │
│    ├──────┼──────┼─────────────────────┤
│    │94年10月22日│馮鎮光以0960│馮：大仔你出來了嗎？                      │
│    │下午7 時2 分│778207號電話│陳：到了，到了。                          │
│    │            │撥打甲○○09│                                          │
│    │            │00000000號電│                                          │
│    │            │話          │                                          │
├──┼──────┼──────┼─────────────────────┤
│    │94年10月25日│「添仔」以09│「添仔」：仁哥你那裡現在有「硬的」嗎？    │
│    │下午9 時56分│00000000號電│ 甲○○ ：多少？                          │
│    │            │話撥打甲○○│     ‧                                   │
│    │            │0000000000號│     ‧                                   │
│    │            │電話        │     ‧                                   │
│    ├──────┼──────┼─────────────────────┤
│ 4  │94年10月25日│「添仔」以09│「添仔」：仁哥，我「添仔」。先用半錢啦。5 │
│    │下午11時44分│00000000號電│          千啦。                          │
│    │            │話撥打甲○○│ 甲○○ ：好啦。                          │
│    │            │0000000000號│「添仔」：我們去西勢廟那裡。              │
│    │            │電話        │ 甲○○ ：好啦。                          │
│    │            │            │「添仔」：啊？                            │
│    │            │            │ 甲○○ ：西勢國小。                      │
│    │            │            │「添仔」：西勢國小？                      │
│    │            │            │ 甲○○ ：你知道嗎？大廟上來那裡。        │
│    │            │            │「添仔」：好，西勢國小，好。              │
│    ├──────┼──────┼─────────────────────┤
│    │94年10月25日│「添仔」以09│「添仔」：仁哥，我跟「木哥仔」在這啦，學校│
│    │下午11時54分│00000000號電│          前面。                          │
│    │            │話撥打甲○○│ 甲○○ ：到了哦。                        │
│    │            │0000000000號│「添仔」：對，跟「木哥仔」……            │
│    │            │電話        │ 甲○○ ：哦，好、好。                    │
└──┴──────┴──────┴─────────────────────┘
